臺灣雲林地方法院刑事判決　　　　　　　 94年度訴字第297號
公　訴　人　臺灣雲林地方法院檢察署檢察官
被　　　告　甲○○　男　32歲.
上列被告因違反毒品危害防制條例案件，經檢察官提起公訴（94
年度毒偵字第39、461 、497 號）及移送併辦（臺灣彰化地方法
院檢察署94年度毒偵緝字第70號），被告自白犯罪，本院裁定依
簡式審判程序審理，本院判決如下：
    主  文
甲○○連續施用第一級毒品，處有期徒刑壹年；又連續施用第二
級毒品，處有期徒刑陸月。應執行有期徒刑壹年肆月。
    事  實
一、甲○○前因施用第二級毒品案件，經臺灣彰化地方法院以90
    年度毒聲字第1572號裁定令入勒戒處所施以觀察、勒戒後，
    認無繼續施用毒品之傾向，由彰化地方法院檢察署檢察官於
    民國90年4 月30日，以90年度毒偵字第1638號不起訴處分確
    定。詎仍不知悔改，復基於施用第一級毒品海洛因之概括犯
    意，自92年10月初起，至94年2 月20日下午某時止，在雲林
    縣虎尾鎮新吉里8 鄰新吉47號住處、彰化縣溪湖鎮○○里○
    ○路○ 段706 號及友人住處，將海洛因置入針筒，以注射方
    式，連續施用第一級毒品海洛因多次；另基於施用第二級毒
    品之犯意，自90年5 月1 日後之某日起，至94年2 月20日下
    午某時止，在其上揭住處及友人住處，以將毒品甲基安非他
    命置於吸食器內加熱使生白色煙霧後吸食其煙之方式，連續
    施用第二級毒品甲基安非他命多次。嗣於：(一)93年1 月8 日
    14 時10 分許，經警持搜索票至彰化縣溪湖鎮○○里○○路
    ○ 段706 號巫瑤楠住處搜索，扣得巫瑤楠所有之海洛因1 包
    （毛重0.3 公克）、球型玻璃吸食器1 支及海洛因殘渣袋4
    個（併案意旨書認上開物品，均屬甲○○所有，應予更正；
    巫瑤楠涉嫌違反毒品危害防制條例罪嫌部分，另經法院判決
    公訴不受理），及甲○○所有供施用毒品器具注射針筒1 支
    ；(二)93年9 月27日15時50分許，因另案涉嫌竊盜案件，經警
    逮捕，在雲林縣警察局西螺分局經警採尿送驗；(三)94年2 月
    23日16時40分許，因違反動產擔保交易法案件遭通緝，為警
    在雲林縣虎尾鎮○○路○ 段統聯客運旁巷內緝獲，並扣得甲
    基安非他命吸食器1 組；(四)94年3 月1 日16時30分許，在雲
    林縣虎尾鎮○○路880 號前，為警在其身上扣得注射針筒1
    支及吸食燈泡1 個，始悉上情。
二、案經雲林縣警察局移送及雲林縣警察局西螺分局及虎尾分局
    報請臺灣雲林地方法院檢察署檢察官偵查起訴。
    理  由
一、上揭事實，業經被告甲○○坦白承認，並有檢驗呈「嗎啡陽
    性、甲基安非他命陽性」之彰化縣衛生局煙毒尿液檢驗成績
    書、臺灣檢驗科技股份有限公司濫用藥物尿液檢驗報告及雲
    林縣衛生局煙毒尿液檢驗成績書2 紙附卷可稽，並有吸食器
    1 組、注射針筒2 支及吸食燈泡1 個等物扣案可證。又其前
    因施用毒品案件，經法院裁定令入勒戒處所施以觀察、勒戒
    後，認無繼續施用毒品傾向，由檢察官為不起訴處分確定等
    情，有前述不起訴處分書及臺灣高等法院被告全國前案紀錄
    表等件在卷可參。本件事證明確，被告犯行，堪以認定。
二、按毒品危害防制條例業經總統於92年7 月9 日，以華總一義
    字第09200121930 號令修正公布，並自93年1 月9 日施行。
    本件被告連續施用第一級毒品海洛因犯行部分，係自92年10
    月初起，至94年2 月20日止；連續施用第二級毒品甲基安非
    他命犯行部分，係自90年5 月1 日後某日起，至94年2 月20
    日止，其上開施用第一級、第二級毒品行為完成時，已屬新
    法施行生效後，故被告上開施用第一級第二級毒品行為，自
    應依修正後毒品危害防制條例處斷之。核被告所為，係修正
    後犯毒品危害防制條例第10條第1 項之施用第一級及同條第
    2 項之施用第二級毒品罪。被告持有第一、二級毒品進而施
    用，其持有之低度行為，為施用之高度行為吸收，不另論罪
    。又被告先後多次施用第一級、第二級毒品犯行，時間緊接
    ，各所犯罪名相同，顯係分別出於概括犯意反覆為之，為連
    續犯，應依刑法第56條規定，以一罪論，並加重其刑。公訴
    人僅就被告於93年9 月27日經警採尿回溯前72小時內某時起
    ，至94年2 月20日下午某時止之施用第一級毒品海洛因犯行
    ；於93年9 月27日經警採尿回溯前96小時內某時起，至94年
    2 月20日下午某時止之施用第二級毒品甲基安非他命等犯行
    ，提起公訴，其餘部分未及論列，然檢察官就犯罪事實一部
    起訴者，其效力及於全部，被告經檢察官起訴範圍外之連續
    施用第一級毒品海洛因及第二級毒品甲基安非他命前開犯罪
    事實（即移送併案審理部分），與前揭論罪科刑部分，均係
    基於概括犯意為之，各具有連續犯之裁判上一罪關係，本院
    自均得併予審理，附予敘明。其所犯施用第一級毒品及施用
    第二級毒品二罪間，犯意各別，行為互殊，應分論併罰。爰
    審酌被告經觀察、勒戒後，仍未戒絕毒癮，及多次遭警查獲
    ，仍繼續施用毒品，暨犯後坦承犯行等一切情狀，量處如主
    文所示之刑，併定其應執行之刑。至扣案之吸食器1 組，注
    射針筒2 支及吸食燈泡1 個，業經被告於審理時表示拋棄，
    不另宣告沒收，併此敘明。
據上論斷，應依刑事訴訟法第299 條第1 項前段，修正後毒品危
害防制條例第10條第1 項、第2 項，刑法第11條前段、第56條、
第51條第5 款，判決如主文。
本案經檢察官乙○○到庭執行職務
中　　華　　民　　國　　94　　年　　5 　　月　　31　　日
                  刑事第二庭    法  官  柯志民
以上正本證明與原本無異。
如不服本判決，應於判決送達後10日內，向本院提出上訴狀。
                                書記官　魏輝碩
中　　華　　民　　國　　94　　年　　5 　　月　　31　　日
論罪之法條全文：
毒品危害防制條例第10條
施用第一級毒品者，處六月以上五年以下有期徒刑。
施用第二級毒品者，處三年以下有期徒刑。
